【裁判字號】    97,易,651
【裁判日期】    970523
【裁判案由】    竊盜
【裁判全文】
臺灣板橋地方法院刑事判決               97年度易字第651號
公  訴  人  臺灣板橋地方法院檢察署檢察官
被      告  乙○○
                    （現另案在臺灣臺北監獄臺北分監執行）
上列被告因竊盜案件，經檢察官提起公訴（96年度偵字第27009
號），本院裁定依簡式審判程序審理，並判決如下：
    主  文
乙○○攜帶兇器竊盜，累犯，處有期徒刑玖月。
扳手壹支沒收。
    事  實
一、乙○○前有多項前科，曾因犯竊盜罪，經本院以93年度易字
    第1107號判決判處有期徒刑8 月，並經臺灣高等法院以94年
    度上易字第211 號判決駁回上訴確定；復因施用毒品案件，
    經本院以94年度易字第907 號判決判處有期徒刑5 月確定；
    嗣本院將上開2 罪裁定應執行有期徒刑11月確定，於民國95
    年7 月3 日縮刑期滿執行完畢（於本件構成累犯）。猶不知
    悔改，意圖為自己不法之所有，基於竊盜之犯意，於96年10
    月30日下午3 時26分許，攜帶客觀上具危險性、足以對人之
    生命及身體構成威脅，可供兇器使用之14號扳手1 把，在臺
    北縣板橋市○○路202 巷7 弄11之1 號前，以上開扳手拆卸
    甲○○所有、停放在該處之車牌號碼M78-880 號重型機車之
    後輪避震器2 支（價值合計新臺幣1 萬3,000 元）而竊取之
    ，得手後並藏放在不知情之友人魏丁宏位在臺北縣新莊市○
    ○街2 號6 樓住處門前鞋櫃旁。嗣經警調閱上開地點附近之
    監視錄影畫面，始悉上情。
二、案經甲○○訴由臺北縣政府警察局板橋分局報告臺灣板橋地
    方法院檢察署檢察官偵查起訴。
    理  由
一、訊據被告乙○○對於上揭犯罪事實均坦承不諱，核與證人甲
    ○○與魏丁宏在警詢或偵查中證述之情節相符。並有被告為
    前開竊盜犯行時被錄下之監視錄影翻拍畫面照片多幀在卷足
    憑（見偵查卷第52至65頁）。況告訴人甲○○業已自警方處
    領回被告所竊得之機車後輪避震器2 支等情，亦有卷附贓物
    認領保管單一紙可稽（見偵查卷第29頁）。事證明確，被告
    犯行堪以認定，應予依法論科。
二、按扳手質堅厚實，客觀上具有危險性，至被告主觀上有無持
    以行兇或反抗之意思，尚非所問，被告攜帶扳手，雖係供行
    竊之工具，然客觀上已足對人之身體、生命構成威脅，仍應
    成立攜帶兇器竊盜罪（最高法院74年3 月19日刑庭總會決議
    參照）。故核被告持扳手竊盜告訴人財物之行為，係犯刑法
    第321 條第1 項第3 款之攜帶兇器竊盜罪。查被告前有多項
    前科，曾因犯竊盜罪，經本院以93年度易字第1107號判決判
    處有期徒刑8 月，並經臺灣高等法院以94年度上易字第211
    號判決駁回上訴確定；復因施用毒品案件，經本院以94年度
    易字第907 號判決判處有期徒刑5 月確定；嗣本院將上開2
    罪裁定應執行有期徒刑11月確定，於95年7 月3 日縮刑期滿
    執行完畢等情，此有臺灣高等法院被告前案紀錄表一件附卷
    可稽，其於五年以內再故意犯本件有期徒刑以上之罪，應依
    刑法第47條第1 項之規定，論以累犯，並加重其刑。爰審酌
    被告正值壯年，不思向上，竟以事實欄一所載之方式竊盜他
    人財物，然其竊得之財物價值並非甚鉅，且告訴人業已自警
    方處領回財物，再被告犯後坦承犯行，尚有悔意等一切情狀
    ，量處被告如主文所示之刑，以資懲儆。又中華民國96年罪
    犯減刑條例於96年7 月4 日制定公布，並自96年7 月16日施
    行，而按「犯罪在中華民國96年4 月24日以前者，除本條例
    另有規定外，依下列規定減刑：一、死刑減為無期徒刑。
    二、無期徒刑減為有期徒刑二十年。三、有期徒刑、拘役或
    罰金，減其刑期或金額二分之一」，中華民國96年罪犯減刑
    條例第2 條第1 項固定有明文。惟因被告所犯前開犯行之時
    間係在96年10月30日，並不符合96年4 月24日前犯罪之要件
    ，揆諸前開條例之規定，自不得減刑，併此敘明。
三、被告竊盜所用之扳手1 支，係被告所有供其犯本罪所用之物
    ，雖未扣案，然並無證據證明業已滅失，應依刑法第38條第
    1 項第2 款、第3 項之規定，宣告沒收。
四、末按「除被告所犯為死刑、無期徒刑、最輕本刑為三年以上
    有期徒刑之罪或高等法院管轄第一審案件者外，於前條第一
    項程序進行中，被告先就被訴事實為有罪之陳述時，審判長
    得告知被告簡式審判程序之旨，並聽取當事人、代理人、辯
    護人及輔佐人之意見後，裁定進行簡式審判程序。」刑事訴
    訟法第273 條之1 第1 項定有明文。查本件被告所犯上開竊
    盜罪，非最輕本刑為三年以上有期徒刑之罪，且被告於本院
    97年4 月25日準備程序與審判程序進行中，復就被訴之事實
    為有罪之陳述，經告知被告簡式審判程序之旨，被告及公訴
    人對於本件改依簡式審判程序審理亦均表示無意見，本院即
    依前揭刑事訴訟法規定，裁定本件進行簡式審判程序，末此
    敘明。
據上論斷，應依刑事訴訟法第299 條第1 項前段、第273 條之1
第1 項，刑法第321 條第1 項第3 款、第47條第1 項、38條第1
項第2 款、第3 項，判決如主文。
本案經檢察官王家春到庭執行職務。
中    華    民    國    97    年    5     月    23    日
              刑事第十九庭   法  官  許必奇
以上正本證明與原本無異。
如不服本判決，應於判決送達後10日內，向本院提出上訴狀。
                             書記官  金和國
中    華    民    國    97    年    5     月    23    日
附錄：
中華民國刑法第321條第1項第3款：
犯竊盜罪而有左列情形之一者，處六月以上、五年以下有期徒刑
：
三、攜帶兇器而犯之者。


司法院資訊處製作；財團法人民間司法改革基金會備份。
